臺灣臺南地方法院民事裁定
111年度小上字第17號
上  訴  人  陳明龍  

被上訴人    楊和道  



上列當事人間請求給付票款事件，上訴人對於民國111年3月10日
本院臺南簡易庭111年度南小字第70號第一審判決提起上訴，本
院裁定如下：
    主  文
上訴駁回。
第二審訴訟費用新臺幣1,500元由上訴人負擔。
    理  由
一、按對於小額程序之第一審裁判之上訴或抗告，非以其違背法
    令為理由，不得為之；上訴狀內應記載上訴理由，表明下列
    各款事項︰一、原判決所違背之法令及其具體內容，二、依
    訴訟資料可認為原判決有違背法令之具體事實；又判決不適
    用法規或適用不當者，為違背法令；有民事訴訟法第469條
    第1款至第5款所列事由時，其判決當然為違背法令；而上訴
    不合法者，第二審法院應以裁定駁回之；前開規定，於小額
    事件之上訴程序均準用之，民事訴訟法第436條之24第2項、
    第436條之25、第468條、第469條、第444條第1項前段及第
    436條之32第2項分別定有明文。次按當事人對於小額程序之
    第一審判決提起上訴，如依民事訴訟法第468條規定，以第
    一審判決有不適用法規或適用法規不當為上訴理由時，其上
    訴狀或理由書應有具體之指摘，並揭示該法規之條項或其內
    容，若係成文法以外之法則，應揭示該法則之旨趣，倘為司
    法院解釋或最高法院之判例，則應揭示該判解之字號或其內
    容；如依民事訴訟法第469條第1款至第5款所列事由提起上
    訴者，其上訴狀或理由書應揭示合於該條款之事實，上訴狀
    或理由書如未依此項方法表明者，即難認為已對原審判決之
    違背法令有具體之指摘，其上訴自難認為合法。
二、上訴意旨略以：提出上訴人與被上訴人楊和道簽立之現金交
    付收據。並聲明：原判決廢棄。
三、審酌上訴人前開上訴理由，係主張原審判決有認定事實錯誤
    、取捨證據不當之情形，依前揭說明，上訴人之前開指摘，
    自與小額訴訟程序之上訴要件不合，於法不符，自不得
    謂已合法表明上訴理由。易言之，上訴人前開上訴理由，僅
    係對於原審認定事實之爭執，並未具體指出原審判決究有如
    何違背法令之情事，更未指明原審判決所違反之法令條項或
    其內容及依訴訟資料有何判決違背法令之具體事實，自不得
    謂已合法表明上訴理由。從而，本件上訴人之上訴為不合法
    ，應予裁定駁回。
四、末按於小額訴訟之上訴程序，法院為訴訟費用之裁判時，應
    確定其費用額，民事訴訟法第436條之19第1項、第436條之
    32第1項規定甚明。本件上訴人小額訴訟之上訴，既經駁回
    ，關於第二審訴訟費用自應由上訴人負擔。查本件第二審訴
    訟費用，為上訴裁判費用1,500元，揆諸前開規定，應由上
    訴人負擔，爰併予確定如主文第2項所示。
五、據上論結，本件上訴為不合法，依民事訴訟法第436條之32
    第1項、第2項、第444條第1項前段、第95條、第78條、第43
    6條之19第1項，裁定如主文。
中　　華　　民　　國　　111 　年　　4 　　月　　27　　日
                  民事第二庭    審判長法  官  林福來
                                      法  官  蘇正賢
                                      法  官  洪碧雀
以上正本係照原本作成。
本裁定不得抗告。
中　　華　　民　　國　　111 　年　　4 　　月　　27　　日
                                      書記官  林政良